臺灣橋頭地方法院刑事裁定　
111年度聲判字第16號
聲  請  人  
即  告訴人  陳○○○  

            陳○○
            陳○○
共      同
代  理  人  何剛律師
被      告  張雅娟


            黃欽瑜




上列聲請人因告訴被告傷害等案件，不服臺灣高等檢察署高雄檢
察分署檢察長中華民國111年6月2日111年度上聲議字第1154號駁
回聲請再議之處分（原不起訴處分案號：臺灣橋頭地方檢察署11
0年度偵字第9610號），聲請交付審判，本院裁定如下：
    主  文
聲請駁回。
    理  由
壹、聲請交付審判意旨略以：證人李○○於偵訊時已明確證稱其有
    見聞被告黃欽瑜作勢毆打聲請人即告訴人陳○○○（下稱告訴
    人陳○○○），且有見聞被告張雅娟、黃欽瑜有恐嚇、侮辱告
    訴人陳○○○的言語或動作，而證人李○○之上開證述，與告訴
    人陳○○○及聲請人即告訴人陳○○（下稱告訴人陳○○）之指訴
    相符，原處分及駁回再議處分之理由明顯有所矛盾，僅擷取
    有利被告張雅娟、黃欽瑜之部分。此外，告訴人陳○○與聲請
    人即告訴人陳○○（下稱告訴人陳○○）所受之傷害，既係因被
    告黃欽瑜持高爾夫球桿欲攻擊告訴人陳○○○所致，應可認係
    屬被告黃欽瑜、張雅娟之挑唆，則告訴人陳○○、陳○○所受之
    傷害應係出於雙方互毆所生，而非正當防衛所致，原處分及
    駁回再議處分之理由亦有認定事實之違誤。再者，告訴人陳
    ○○○曾陳稱本件尚有其他街坊鄰居可以作證，卻未予以傳喚
    ，自有調查不備之違誤。綜上所述，原處分及駁回再議處分
    之理由對上開不利於被告張雅娟、黃欽瑜（下稱被告2人）
    之情事均未詳予調查，偵查程序顯有疏漏，認事用法顯有不
    當，請准予交付審判等語。
貳、按告訴人不服上級法院檢察署檢察長或檢察總長認再議為無
    理由而駁回之處分者，得於接受處分書後10日內委任律師提
    出理由狀，向該管第一審法院聲請交付審判；法院認為交付
    審判之聲請不合法或無理由者，應駁回之，刑事訴訟法第25
    8 條之1、第258條之3第2項前段，分別定有明文。本件告訴
    人陳○○○、陳○○及陳○○（下稱告訴人3人）以被告張雅娟涉有
    傷害罪嫌、被告黃欽瑜涉有傷害、恐嚇及公然侮辱罪嫌，向
    臺灣橋頭地方檢察署檢察官提起告訴，經該署檢察官偵查後
    於民國111年4月29日，以110年度偵字第9610號為不起訴處
    分。告訴人3人不服，聲請再議，嗣經臺灣高等檢察署高雄
    檢察分署檢察長於111年6月2日以111 年度上聲議字第1154
    號，認原處分並無不當，而駁回告訴人3人再議之聲請。告
    訴人3人不服，於111年6月10日經寄存送達前開再議駁回處
    分書後，於111年6月17日委任律師，提出刑事交付審判聲請
    狀，向本院聲請交付審判等情，有前揭不起訴處分書、駁回
    再議處分書、告訴人3人收受再議駁回處分書之送達證書、
    告訴人3人之刑事聲請交付審判狀及律師委任狀在卷可稽，
    並經本院調取上開卷宗核閱無誤，是告訴人3人向本院聲請
    交付審判，程序上合於首揭法條規定，先予敘明。
參、按聲請交付審判制度，乃對於「檢察官不起訴或緩起訴裁量
    權」制衡之一種外部監督機制。是受理聲請之管轄法院，僅
    就檢察官所為不起訴、緩起訴之處分、駁回再議聲請處分是
    否正確加以審查，以防止檢察機關濫權即可；又依刑事訴訟
    法第260 條對於不起訴處分已確定或緩起訴處分期滿未經撤
    銷者，得再行起訴之規定，其立法理由明確說明，本條所謂
    不起訴處分已確定者，係包括「聲請法院交付審判復經駁回
    者」之情形在內。從而依前揭說明，法院於審查聲請交付審
    判之案件時，就刑事訴訟法第258 條之3第3項所謂「得為必
    要之調查」規定之適用，即調查證據之範圍，自應以偵查中
    曾顯現之證據為限，不可就聲請人新提出之證據再為調查，
    亦不得蒐集偵查卷以外之證據。再則法院就聲請交付審判案
    件之審查，應以聲請人所指摘不利被告之事證未經檢察機關
    詳為調查斟酌，或不起訴處分書所載理由違背經驗法則、論
    理法則及證據法則為限，且法院裁定交付審判，即如同檢察
    官提起公訴，是法院裁定交付審判之前提，尚必須偵查卷內
    所存證據已符合刑事訴訟法第251條第1項規定「足認被告有
    犯罪嫌疑」，亦即該案件必須已經跨越起訴門檻，否則，縱
    或法院對於檢察官所認定之基礎事實有不同判斷，但如該案
    件仍須另行蒐證、偵查始能判斷應否交付審判者，因交付審
    判審查制度並無如同再議救濟制度得發回原檢察官繼續偵查
    之設計，法院仍應依同法第258 條之3第2項前段規定，以聲
    請無理由裁定駁回。次按犯罪事實應依證據認定之，無證據
    不得認定犯罪事實；不能證明被告犯罪者，應諭知無罪之判
    決，刑事訴訟法第154條第2項及第301條第1項，分別定有明
    文。所謂認定犯罪事實之證據，係指足以認定被告確有犯罪
    行為之積極證據而言，如未發現相當證據，或證據不足以證
    明，自不能以推測或擬制之方法，以為裁判基礎，而應為有
    利於被告之認定，更不必有何有利之證據。而刑事訴訟法上
    所謂認定犯罪事實之積極證據，係指適合於被告犯罪事實之
    認定之積極證據而言，雖不以直接證據為限，間接證據亦包
    括在內；然而無論直接或間接證據，其為訴訟上之證明，須
    於通常一般之人均不致有所懷疑，而得確信其為真實之程度
    者，始得據為有罪之認定，倘其證明尚未達到此一程度，而
    有合理之懷疑存在時，致使無從形成有罪之確信，根據「罪
    證有疑，利於被告」之證據法則，即不得遽為不利被告之認
    定（最高法院29年上字第3105號、30年上字第816 號、30年
    上字第1831號、40年臺上字第86號、76年臺上字第4986號等
    判決意旨參照）。告訴人之陳述如無瑕疵，且就其他方面調
    查又與事實相符，固足採為科刑之基礎，倘其陳述尚有瑕疵
    ，則在未究明前，自不得遽採為論罪科刑之根據；而所謂無
    瑕疵，係指被害人所為不利被告之陳述，與社會上之一般生
    活經驗或卷附其他客觀事證並無矛盾而言，至所謂就其他方
    面調查認與事實相符，非僅以所援用之旁證足以證明被害結
    果為已足，尤須綜合一切積極佐證，除認定被告確為加害人
    之外，在推理上無從另為其他合理原因之假設而言（最高法
    院92年度臺上字第5580號判決要旨參照）。現行刑事訴訟法
    並無禁止被害人於公訴程序為證人之規定，自應認被害人在
    公訴程序中具有證人適格即證人能力，然被害人與一般證人
    不同，其與被告處於絕對相反之立場，其陳述之目的，在使
    被告受刑事訴追處罰，內容未必完全真實，證明力自較一般
    證人之陳述薄弱。故被害人縱立於證人地位而為指證及陳述
    ，且其指證、陳述無瑕疵可指，仍不得作為有罪判決之唯一
    依據，應調查其他證據以察其是否與事實相符，亦即仍須有
    補強證據以擔保其指證、陳述之真實性，始得採為斷罪之依
    據。若被害人之指證本身已有重大瑕疵，依嚴格證明之法則
    ，自無法憑為犯罪事實之認定，其理甚明（最高法院96年度
    臺上字第2161號判決要旨參照）。
肆、經查：
一、告訴人3人向檢察官提起告訴意旨略以：被告張雅娟、黃欽
    瑜係○○，告訴人陳○○○為告訴人陳○○、陳○○之○，因告訴人陳
    ○○○於110年6月14日下午5時40分許，在○○市○○區○○街000巷0
    號前，反映被告張雅娟上址建物後門未關恐有治安疑慮，雙
    方因而發生口角爭執，詎被告黃欽瑜竟基於恐嚇及公然侮辱
    之犯意，持高爾夫球桿作勢毆打並辱罵「幹你娘雞掰」、「
    操雞掰」等語，以此加害生命、身體之動作，致告訴人陳○○
    ○心生畏怖，致生危害於安全並足以貶損其名譽。告訴人陳○
    ○、陳○○聽聞爭吵聲趕往勸阻，被告黃欽瑜竟基於傷害之犯
    意持高爾夫球桿攻擊告訴人陳○○右手腕，另持磚頭砸擊告訴
    人陳○○左手臂，被告張雅娟亦基於傷害之犯意，徒手抓傷告
    訴人陳○○脖子及告訴人陳○○右手臂，致告訴人陳○○受有右腕
    瘀青3×2公分、右肘1公分擦傷、左手背1公分擦傷、右手第
    四指挫傷腫痛之傷害、告訴人陳○○受有右腕瘀傷2×2公分、
    左頸部挫傷壓痛、上腹部挫傷壓痛等傷害；因認被告黃欽瑜
    涉犯刑法第305條之恐嚇危害安全罪、第309條第1項公然侮
    辱罪及刑法第277條第1項之傷害罪等罪嫌；被告張雅娟涉犯
    刑法第277條第1項傷害罪嫌。
二、原不起訴處分意旨略以：
　㈠告訴人3人對被告黃欽瑜、張雅娟所為前開指訴，為被告黃欽
    瑜、張雅娟所否認，故是否有其等所指訴之事，仍應調查其
    他證據以為補強。證人李○○於偵查中證稱：當天伊在家裡，
    等伊下樓的時候，陳○○、陳○○就已經在搶黃欽瑜手上的球桿
    ，伊有聽到黃欽瑜嗆陳○○○說關她什麼事情，伊覺得黃欽瑜
    的態度很不好，伊只有看到雙方拉扯，沒有看到黃欽瑜、張
    雅娟有打陳○○、陳○○的動作，也沒有看到黃欽瑜拿高爾夫球
    桿、磚塊有揮舞或攻擊的動作等語。是被告黃欽瑜與告訴人
    陳○○○確有口角爭執，此亦為雙方所不爭執，而被告黃欽瑜
    雖不否認其遭告訴人陳○○、陳○○毆打時，曾取出高爾夫球桿
    、磚頭一情，然證人李○○既未見聞被告黃欽瑜、張雅娟有何
    傷害、恐嚇或公然侮辱之言行，本件亦無相關錄音資料（本
    案雖有監視器檔案，然只有錄影影像並無錄音），尚難逕認
    告訴人3人之指訴可以採信，雖告訴人陳○○對於被告黃欽瑜
    有出言侮辱及持高爾夫球桿恐嚇告訴人陳○○○一事為陳述，
    然告訴人陳○○○為告訴人陳○○之○○，告訴人陳○○所陳可能有
    維護其○○而偏頗之可能，且經比對其所述過程與監視器攝得
    之畫面（詳下述二、㈡之勘驗報告）有明顯之差異（告訴人
    陳○○所述雙方僅有拉扯，然依監視器攝得之畫面，告訴人陳
    ○○、陳○○有明顯攻擊之行為），是亦難認告訴人陳○○所述，
    就告訴人陳○○○所述遭被告黃欽瑜侮辱、恐嚇之指訴有所補
    強，是難認被告黃欽瑜有何恐嚇之舉或侮辱告訴人陳○○○之
    言語。
  ㈡另經勘驗本件監視器光碟，可見被告黃欽瑜遭告訴人陳○○、
    陳○○徒手毆打，被告張雅娟欲加勸阻亦有遭推擠及拉扯，並
    未見被告黃欽瑜、張雅娟有回擊傷害告訴人陳○○、陳○○之舉
    一情，有檢察事務官勘驗報告在卷可稽。告訴人陳○○、陳○○
    固提出診斷證明書，證明其等受有傷害之事實，然診斷證明
    書記載告訴人陳○○受有右腕瘀青3×2公分、右肘1公分擦傷、
    左手背1公分擦傷、右手第四指挫傷腫痛之傷害、告訴人陳○
    ○受有右腕瘀傷2×2公分、左頸部挫傷壓痛、上腹部挫傷壓痛
    之傷害，是告訴人陳○○之傷部為右腕、右肘、左手背、右手
    手指，告訴人陳○○主要傷部亦在右腕（其餘傷勢詳下述），
    均為手背、拳頭附近之傷勢，已與告訴人陳○○、陳○○所述遭
    被告黃欽瑜以高爾夫球桿、磚頭揮擊成傷不符，況依監視器
    畫面所示告訴人陳○○、陳○○確有以拳頭毆打被告黃欽瑜，是
    以告訴人陳○○、陳○○所受上開傷勢，實有可能係其等毆打被
    告黃欽瑜時所造成之傷勢。又告訴人陳○○指陳遭被告張雅娟
    抓傷頸部；告訴人陳○○指陳遭被告張雅娟抓傷右手臂，然其
    等提出之診斷證明書並未有相對應之傷勢，故亦無法為其等
    指訴為補強，並審酌上開勘驗報告，未見被告黃欽瑜、張雅
    娟有回擊傷害告訴人陳○○、陳○○之情形，是尚難認被告黃欽
    瑜、張雅娟有何傷害之犯行。另告訴人陳○○診斷證明書雖載
    有「左頸部挫傷壓痛」、「上腹部挫傷壓痛」之診斷，然挫
    傷並無外顯傷勢，若有外顯傷勢則會以瘀傷、紅腫之方式記
    載，故此亦屬依主訴為記載，且其於警詢及偵查中亦未就此
    部分診斷書所載傷勢為任何指訴，附此敘明。此外，本案又
    查無其他積極證據，根據「罪證有疑，利於被告」之證據法
    則，即不得遽為不利於被告2人之認定，應認被告2人罪嫌尚有
    不足。
三、告訴人3人對原檢察官所為前開處分不服提起再議後，臺灣
    高等檢察署高雄檢察分署檢察長維持原檢察官前開認定，而
    駁回告訴人3人再議之聲請，其理由略以：
　㈠被告黃欽瑜涉犯刑法侮辱、恐嚇罪嫌部分：
　　告訴人陳○○○指訴被告黃欽瑜於110年6月14日下午5時40分許
    ，在○○市○○區○○街000巷0號前，有持高爾夫球桿作勢毆打並
    辱罵告訴人陳○○○「幹你娘雞掰」、「操雞掰」等語而涉犯
    刑法公然侮辱、恐嚇罪嫌，無非以其之指訴及被告黃欽瑜有
    在案發時地手持高爾夫球桿為其論據。惟查，由目擊證人李
    ○○於偵查中之證述內容，僅可證明被告黃欽瑜於當日確有手
    持高爾夫球桿而與告訴人陳○○○發生口角爭執，然尚無法證
    明被告黃欽瑜有對告訴人陳○○○口出上開「幹你娘雞掰」、
    「操雞掰」等語或為恐嚇之行為。且本案雖有監視器畫面，
    然僅有錄影影像而無錄音，且監視畫面亦無顯現被告黃欽瑜
    有持高爾夫球桿對告訴人陳○○○為恐嚇之動作，是被告黃欽
    瑜究竟有無於前揭時、地以言詞或動作公然侮辱、恐嚇告訴
    人陳○○○，甚有疑義。雖告訴人陳○○於偵查中供述其有聽聞
    及目擊被告黃欽瑜對告訴人陳○○○為公然侮辱及恐嚇之行為
    云云，惟告訴人陳○○與被告黃欽瑜於本案係互為告訴人及被
    告，且告訴人陳○○又為聲請人陳○○○之○，故告訴人陳○○之供
    詞，實難認無偏頗之虞。另告訴人陳○○○於再議意旨雖供稱
    尚有證人陳○○、莊○○○等人可資證明告訴人陳○○○所述為真，
    並請求傳喚云云，然告訴人陳○○○及其代理人自本案於偵查
    之初至終結，均未曾提及有證人陳○○、莊○○○在場目擊乙事
    ，是該2位證人是否真有目擊本案經過？實非無疑。又縱然
    該2位證人到庭對被告黃欽瑜為不利之陳述，則其等陳述內
    容即與證人李○○之證述及監視錄影畫面顯示不甚相符，其證
    據證明力實屬薄弱，故無傳喚該2位證人之必要。是本案被
    告黃欽瑜既予以否認犯行，自難僅因告訴人陳○○○片面空泛
    之指訴，即遽令被告黃欽瑜擔負上開罪責。
  ㈡被告張雅娟、黃欽瑜涉犯刑法傷害罪嫌部分：
  ⒈國軍高雄總醫院左營分院附設民眾診療服務處診斷證明書固
    記載告訴人陳○○「主訴遭毆打。右腕瘀青3×2公分、右肘1公
    分擦傷、左手背1公分擦傷、右手第四指挫傷腫痛」之傷害
    ；告訴人陳○○「主訴遭毆打。右腕瘀傷2×2公分、左頸部挫
    傷壓痛、上腹部挫傷壓痛」之傷害。惟該診斷證明書所載之
    傷勢，僅可證明告訴人陳○○、陳○○於110年6月14日前往醫院
    驗傷時確有受傷之事實，然其受傷之原因為何？告訴人陳○○
    、陳○○之傷勢是否係被告張雅娟、黃欽瑜毆打所致？除告訴
    人陳○○、陳○○之指訴外，自尚須有其他積極事證相佐。經查
    ，觀之告訴人陳○○於偵查時供稱其遭被告張雅娟抓傷頸部；
    告訴人陳○○亦於偵查時指陳其遭被告張雅娟抓傷右手臂；告
    訴人陳○○、陳○○2人亦均供述有遭被告黃欽瑜以高爾夫球桿
    、磚頭揮擊成傷等等，然告訴人2人上開對於傷害犯罪事實
    之供述，則與診斷證明書所載傷勢並不相符。
  ⒉又參以證人李○○於原署偵查中證稱：「（問：你有看到張雅
    娟、黃欽瑜動手攻擊或反擊陳○○、陳○○○○？）我只有看到拉
    扯，沒有看到打的動作，後面警察就來了。」、「也沒有看
    到黃欽瑜拿高爾夫球桿、磚塊有揮舞或攻擊的動作」等語，
    亦表示未目擊被告張雅娟、黃欽瑜有何告訴及再議意旨所指
    之傷害犯行。且經原署檢察事務官勘驗110年6月14日案發現
    場監視器，勘驗結果略以：「監視器時間00:00:00，陳○○衝
    向黃欽瑜，陳○○○見狀上前阻擋。」、「監視器時間00:01:2
    2，陳○○有出手推黃欽瑜，張雅娟及陳○○○則擋在2人中間勸
    阻。」、「監視器時間00:01:23，陳○○出手推張雅娟，張雅
    娟突往後倒，撞到黃欽瑜才未摔倒。」、「監視器時間00:0
    2:25，陳○○赤裸上身及穿著牛仔長褲出現。」、「監視器時
    間00:02:29，陳○○欲衝向黃欽瑜，被陳○○○及橘衣男子擋住
    。」、「監視器時間00:02:10，陳○○用右腳踢黃欽瑜。」、
    「監視器時間00:02:25，陳○○右拳打中黃欽瑜臉。」、「監
    視器時間00:02:30，陳○○以右腳膝擊黃欽瑜。」、「監視器
    時間00:02:55，證人陳○○站到馬路上旁觀。」、「監視器時
    間00:05:15，陳○○拉扯張雅娟手臂。」、「監視器時間00:0
    5:20，陳○○右拳揮擊黃欽瑜頭部，張雅娟被夾在陳○○、陳○○
    、黃欽瑜中間。」等情，有檢察事務官111年4月28日勘驗筆
    錄在卷可佐，足見本案案發當時，並未攝得被告張雅娟、黃
    欽瑜有何毆打告訴人陳○○、陳○○之舉止，告訴人陳○○、陳○○
    所受上開傷勢，實不排除其等出手毆打被告黃欽瑜所致。本
    案實乏確鑿證據堪以佐證被告張雅娟、黃欽瑜確有傷害告訴
    人陳○○、陳○○之犯行，自難徒憑告訴人陳○○、陳○○之片面指
    述，遽認其等所受傷勢係被告張雅娟、黃欽瑜所造成，進而
    對之以傷害罪責相繩。是原檢察官就上開告訴人所指訴之犯
    罪事實認定被告2人等公然侮辱、恐嚇及傷害等罪嫌不足，
    核尚無違誤。
四、前開不起訴處分及駁回再議理由暨事證，業經本院調閱前開
    卷證核閱屬實。告訴人3人雖以前開理由聲請交付審判。然
    查：
　㈠被告張雅娟、黃欽瑜為○○，告訴人陳○○○為告訴人陳○○、陳○○
    之○，緣告訴人陳○○○於110年6月14日下午5時40分許，在○○
    市○○區○○街000巷0號前，反映被告張雅娟上址建物後門未關
    恐有治安疑慮，雙方因而發生口角爭執等情，為被告黃欽瑜
    （見警卷第12頁至第13頁、第17頁至第18頁；偵卷第68頁）
    、被告張雅娟（見警卷第22頁至第23頁、第26頁至第27頁；
    偵卷第68頁）陳稱明確，且經證人即告訴人陳○○○（見警卷
    第29頁至第31頁）、證人即告訴人陳○○（見警卷第2頁至第3
    頁；偵卷第88頁）、證人及告訴人陳○○（見警卷第8頁至第9
    頁）、證人李○○（見偵卷第78頁）證述明確，洵堪認定。
　㈡被告黃欽瑜涉犯刑法公然侮辱、恐嚇罪嫌部分：
　　告訴人陳○○○雖指訴被告黃欽瑜於110年6月14日下午5時40分
    許，在○○市○○區○○街000巷0號前，有持高爾夫球桿作勢毆打
    並辱罵「幹你娘雞掰」、「操雞掰」等語。惟查，李○○證稱
    ：伊當日聽到外面很吵，打開窗戶看，看到黃欽瑜要打陳○○
    ○，伊就下樓查看，伊有聽到黃欽瑜向陳○○○表示不關陳○○○
    的事，伊覺得黃欽瑜的態度很不好，下樓的時候，陳○○和陳
    ○○已經在搶黃欽瑜手中的球桿，雙方一直在拉扯，伊並未見
    到黃欽瑜持高爾夫球桿揮舞或攻擊等語（見偵卷第78頁）。
    可知李○○並未聽聞被告黃欽瑜有辱罵告訴人陳○○○「幹你娘
    雞掰」、「操雞掰」等語，縱令被告黃欽瑜之態度、口氣不
    佳，仍難率認其有何公然侮辱之犯行。而李○○雖證稱被告黃
    欽瑜要毆打告訴人陳○○○，然其亦證稱並未見聞被告黃欽瑜
    有持高爾夫球桿揮舞或攻擊。此外，本案監視器錄影畫面（
    僅有錄影影像而無錄音），亦未攝得被告黃欽瑜有持高爾夫
    球桿作勢對告訴人陳○○○為加害生命、身體之舉止（見偵卷
    第93頁至第99頁，臺灣橋頭地方檢察署檢察事務官勘驗筆錄
    ）。是以，被告黃欽瑜究竟有無以上開言詞或動作公然侮辱
    、恐嚇告訴人陳○○○，甚有疑義。而告訴人陳○○於偵查中固
    然供述：伊當日在家中3樓聽到外面有爭吵聲，伊就下樓，
    看到黃欽瑜持高爾夫球桿作勢毆打陳○○○，伊就用右手擋著
    高爾夫球桿云云（偵卷第88頁）；故陳○○亦僅證稱有聽聞爭
    吵聲，並未提及爭吵內容為何，是否有辱罵之言語等事，再
    審酌告訴人陳○○與被告黃欽瑜處於絕對相反之立場，其陳述
    之目的，在使被告黃欽瑜受刑事訴追處罰，內容未必完全真
    實，況告訴人陳○○為告訴人陳○○○之○，其所為之上開證述，
    難認無偏頗之虞，在無其他客觀事證下，實難據以認定被告
    黃欽瑜涉有侮辱、恐嚇罪嫌。
　㈢被告張雅娟、黃欽瑜涉犯刑法傷害罪嫌部分：
　　告訴人陳○○雖指訴其遭被告張雅娟抓傷脖子及被告黃欽瑜持
    高爾夫球桿揮打其右手腕；告訴人陳○○雖指訴其遭被告張雅
    娟抓傷右手臂及被告黃欽瑜持磚頭砸傷左手臂，並提出其等
    之國軍高雄總醫院左營分院附設民眾診療服務處診斷證明書
    為證。然依本案案發監視器錄影，並未見被告黃欽瑜、張雅
    娟有何徒手或持工具攻擊告訴人陳○○、陳○○之情形，反倒是
    見告訴人陳○○、陳○○有徒手攻擊被告黃欽瑜及拉扯、推擠張
    雅娟之舉，此有臺灣橋頭地方檢察署檢察事務官勘驗報告可
    佐（見偵卷第93頁至第99頁），是告訴人陳○○右腕、右肘、
    左手背及右手第四指所受之傷害、告訴人陳○○右腕所受之傷
    害，審酌其等傷勢之位置及所受傷勢均尚屬輕微，實不能排
    除係其等上開攻擊被告黃欽瑜及拉扯、推擠張雅娟之過程中
    所致。此外，觀以告訴人陳○○、陳○○診斷證明書所記載之傷
    勢（見警卷第55頁至第57頁），並未記載陳○○脖子、陳○○右
    手臂及左手臂受有傷害，與告訴人陳○○、陳○○上開指訴之內
    容明顯有所矛盾，故陳○○指訴遭被告張雅娟抓傷脖子、陳○○
    指訴遭被告張雅娟抓傷右手臂及被告黃欽瑜持磚頭砸傷左手
    臂等節，礙難採信。再衡以高爾夫球桿之質地堅硬，倘被告
    黃欽瑜確有持以攻擊告訴人陳○○之右手腕，應當會造成更嚴
    重之傷勢，而非僅有瘀傷。另告訴人陳○○診斷證明書雖載有
    「左頸部挫傷壓痛」、「上腹部挫傷壓痛」之診斷，然並未
    見有何明顯之外傷（見偵卷第53頁，陳○○驗傷照片），故此
    部分之傷勢實係依告訴人陳○○之主訴所為之記載，告訴人陳
    ○○於警詢及偵查中亦未就此部分之傷勢為任何指訴，而無其
    他客觀事證足以補強。綜上，自難徒憑告訴人陳○○、陳○○有
    瑕疵之單一指述，遽認其等所受傷勢係被告張雅娟、黃欽瑜
    所造成，進而對被告2人以傷害罪責相繩。至於告訴人3人雖
    指摘檢察官未再傳訊其他街坊鄰居到庭接受訊問，顯有調查
    不備云云。惟按法院審理交付審判案件，僅能就聲請人交付
    審判之聲請，程序上是否合法及聲請交付審判是否有理由進
    行審查，亦即依偵查卷內已存之證據資料，判斷本案是否已
    達刑事訴訟法第251條第1項規定「足認被告有犯罪嫌疑」之
    起訴門檻，並無法指示檢察官應如何進行偵查程序，縱認檢
    察官不起訴處分或檢察長駁回再議處分之調查程序未盡調查
    之責，若依本案偵查卷內所存證據資料，被告之犯罪嫌疑尚
    未達起訴門檻，本院亦僅能將本件交付審判之聲請駁回，並
    無法因而裁定將本案交付審判或調查偵查卷內所無之證據資
    料，併此敘明。
伍、綜上所述，告訴人3人雖以前開情詞聲請交付審判，惟前開
    不起訴處分及駁回再議理由暨事證，業經本院調閱前開卷證
    核閱屬實，而告訴人3人前揭聲請交付審判之理由，均經檢
    察官於前開不起訴處分書及駁回再議處分書內詳細論列說明
    ，核與全案偵查卷內現有之卷證資料，並無不合，卷內復查
    無其他積極證據足資證明被告2人確有告訴人3人所指犯嫌，
    原檢察官及臺灣高等檢察署高雄檢察分署檢察長分別予以不
    起訴處分及駁回再議之處分，均無不當，亦無違背經驗法則
    、論理法則或其他證據法則。告訴人3人交付審判意旨猶執
    前詞，指摘原不起訴及駁回再議聲請理由不當，且所執陳之
    事項亦不足推翻原不起訴處分書及駁回再議之理由，揆諸前
    揭說明，本件交付審判之聲請並無理由，依法應予駁回。 
陸、依刑事訴訟法第258 條之3 第2 項前段，裁定如主文。
中　　華　　民　　國　　111 　年　　10　　月　　3 　　日
                  刑事第三庭  審判長  法  官  張瑋珍
                                      法  官  彭志崴
                                      法  官  翁碧玲　
以上正本證明與原本無異。
本裁定不得抗告。　　　　　　　　　　　　　　　　　　　
中　　華　　民　　國　　111 　年　　10　　月　　3 　　日
                                      書記官  武凱葳
【附表】卷證目錄
高雄市政府警察局楠梓分局高市警楠分偵字第11071844300號 警卷 臺灣橋頭地方檢察署110年度偵字第9610號 偵卷